臺灣高等法院刑事判決
111年度上訴字第1663號
上  訴  人  臺灣桃園地方檢察署檢察官
上  訴  人  
即  被  告  吳駿儀（原名吳有發）



上列上訴人等因被告違反洗錢防制法等案件，不服臺灣桃園地方
法院110年度金訴字第218號，中華民國111年2月24日第一審判決
（起訴案號：臺灣桃園地方檢察署110年度偵緝字第673號），提
起上訴，本院判決如下：
    主  文
原判決撤銷。
吳駿儀幫助犯洗錢防制法第十四條第一項之洗錢罪，處有期徒刑
肆月，併科罰金新臺幣貳萬元，罰金如易服勞役，以新臺幣壹仟
元折算壹日。
    犯罪事實
一、吳駿儀（原名吳有發，下均稱吳駿儀）預見倘任意將金融機
    構之金融卡及密碼交付予他人，將便於詐欺集團使用該等帳
    戶以收受他人被詐欺而匯入之款項，作為收取及掩飾隱匿詐
    欺犯罪所得之用，竟仍基於縱有人以其前開金融帳戶資料實
    施詐欺犯罪、掩飾隱匿詐欺犯罪所得，亦不違背其本意之幫
    助詐欺取財及幫助洗錢之不確定故意，於民國109年9月5日2
    時10分許，在桃園市桃園區「統一超商埔民門市」，將其所
    申辦之陽信商業銀行帳號000-0000000000號帳戶(下稱陽信
    銀行帳戶)、永豐商業銀行帳號000-00000000000000號帳戶
    （下稱永豐銀行帳戶）及中國信託商業銀行帳號000-000000
    000000號帳戶（下稱中信銀行帳戶）之金融卡寄送予某詐欺
    集團（下稱本案詐欺集團）內真實姓名年籍不詳，通訊軟體
    LINE暱稱「吳念佑」及自稱「林琮海」之成員，並透過通訊
    軟體LINE告知「吳念佑」密碼，以此方式提供上開金融帳戶
    予該詐欺集團使用。嗣取得上開陽信銀行帳戶、永豐銀行帳
    戶、中信銀行帳戶相關資料之本案詐欺集團成員，即意圖為
    自己不法之所有，基於詐欺取財之犯意，分別為下列行為：
　㈠於109年9月8日18時30分許撥打電話予吳方水娘，佯稱係其姪
    子，欲向其借款云云，致吳方水娘因此陷於錯誤，而於109
    年9月9日9時40分許匯款新臺幣（下同）15萬元至永豐銀行
    帳戶內，本案詐欺集團成員旋即將上開款項提領一空。
　㈡於109年9月9日9時許撥打電話予洪麗美，佯稱係其姪子「阿
    倫」，因缺錢而希望洪麗美匯款予其友人云云，致洪麗美因
    此陷於錯誤，而於109年9月9日10時24分許匯款15萬元至中
    信銀行帳戶內，本案詐欺集團成員旋即將上開款項提領一空
    。
　㈢於109年9月6日18時許撥打電話予陳清池，佯稱係彰化縣彰化
    市南美里社區幹事「蔡和雄」，希望陳清池借款3萬元作為
    公司資金周轉云云，致陳清池因此陷於錯誤，而於109年9月
    9日12時16分許委託其配偶即陳燕芬匯款3萬元至永豐銀行帳
    戶內，本案詐欺集團成員旋即將上開款項提領一空。
　㈣於109年9月9日16時48分許撥打電話予劉奇威，佯稱先前網路
    購物將其誤植為代理商導致請款金額增加，須依指示進行操
    作云云，致劉奇威因此陷於錯誤，而分別於109年9月9日17
    時45分許匯款4萬8,989元至陽信銀行帳戶內，本案詐欺集團
    成員旋即將上開款項提領一空。
　㈤於109年9月9日17時30分許撥打電話予唐昇志，佯稱先前網路
    購物因作業疏失將扣除款項，欲協助其解除扣款云云，致唐
    昇志因此陷於錯誤，而分別於109年9月9日18時19分許、同
    日18時23分許匯款4萬9,987元、7,015元至陽信銀行帳戶內
    ，本案詐欺集團成員旋即將上開款項提領一空。
二、案經吳方水娘、洪麗美、陳燕芬、唐昇志訴由桃園市政府警
    察局桃園分局報告臺灣桃園地方檢察署（下稱桃園地檢署）
    檢察官偵查起訴。
    理  由
壹、證據能力部分
    本案認定犯罪事實所引用之證據，皆無證據證明係公務員違
    背法定程序所取得。又上訴人即被告吳駿儀（下稱被告）於
    準備程序中、檢察官於本院準備程序及審理時均同意作為證
    據（本院卷第95頁至第98頁、第160頁至第162頁），被告於
    本院審理時經合法傳喚無正當理由不到庭，應認無相異之主
    張，復經審酌該等證據製作時之情況，尚無顯不可信與不得
    作為證據之情形，亦無違法不當與證明力明顯過低之瑕疵，
    且與待證事實具有關聯性，認為以之作為證據應屬適當，依
    刑事訴訟法第158條之4反面解釋及第159條之5規定，認均有
    證據能力。
貳、實體部分　　
一、認定本案犯罪事實之證據及理由：
  ㈠訊據被告於本院審理業已坦認有基於不確定故意，將上開陽
    信銀行帳戶、永豐銀行帳戶、中信銀行帳戶（下合稱本案帳
    戶）之金融卡（下合稱本案金融卡）寄送本案詐欺集團內真
    實姓名年籍不詳，通訊軟體LINE暱稱「吳念佑」及自稱「林
    琮海」之人，並告知暱稱「吳念佑」之人相關密碼之幫助詐
    欺事實（見本院卷第94頁），惟矢口否認有何幫助洗錢犯行
    ，辯稱：我認為沒有構成洗錢，我有寄帳戶跟金融卡給對方
    ，但我沒有去領錢，也沒有去騙人家，我是要辦貸款，要繳
    小孩的學費，我當時沒有想那麼多，希望法院可以輕判，給
    我易服勞動服務云云。
　㈡經查：　
　⒈前揭本案帳戶均為被告所申設，並坦認提供本案金融卡及相
    關密碼予本案詐欺集團成員暱稱「吳念佑」及自稱「林琮海
    」之人等情，其後由該詐欺集團成員於如犯罪事實欄所示之
    時點，以如犯罪事實欄所示之詐欺方法詐欺告訴人吳方水娘
    、洪麗美、唐昇志及被害人陳清池、劉奇威，致其等陷於錯
    誤，而如犯罪事實欄所示匯款至本案帳戶內，旋即遭本案詐
    欺集團成員將上開款項提領一空等情，復據告訴人吳方水娘
    、洪麗美、唐昇志、告訴人即被害人陳清池之配偶陳燕芬及
    被害人劉奇威分別於警詢中證述明確（見桃園地檢署110年
    度偵字第5127號偵查卷【下稱偵查卷】第33頁至第35頁、第
    43頁至第44頁、第49頁至第51頁、第57頁至第60頁及第69頁
    至第72頁），並有被告永豐銀行帳戶之帳戶個資檢視表、被
    告與本案詐欺集團成員通訊軟體對話訊息擷圖資料、告訴人
    吳方水娘郵政跨行匯款申請書收據、告訴人洪麗美郵政跨行
    匯款申請書收據、告訴人陳燕芬郵政跨行匯款申請書收據、
    被害人劉奇威之轉帳明細翻拍資料、告訴人唐昇志與該詐欺
    集團成員手機通聯紀錄翻拍照片及告訴人洪麗美、被害人陳
    清池與本案集團成員通訊軟體對話訊息擷圖資料、陽信商業
    銀行股份有限公司109年10月20日陽信總業務字第109993351
    3號函暨所附開戶資料及交易明細、中國信託商業銀行股份
    有限公司109年10月16日中信銀字第109224839257000號函暨
    所附開戶資料及交易明細、永豐商業銀行109年10月19日作
    心詢字第1091013114號函暨函檢之開戶資料及交易明細等件
    在卷可稽（見偵查卷第31頁、第39頁、第45頁、第53頁、第
    61頁、第63頁至第65頁、第73頁、第77頁至第83頁、第121
    頁至第137頁、第139頁至第145頁、第147頁至第151頁；原
    審卷第87頁至第159頁），是被告客觀上提供本案金融卡及
    相關密碼予本案詐欺集團成員，及本案帳戶有為本案詐欺集
    團成員使用作為收取詐欺取財犯罪所得之匯款帳戶之事實，
    堪可認定。
　⒉被告主觀上可預見如將本案金融卡及相關密碼提供本案詐欺
    集團成員暱稱「吳念佑」及自稱「林琮海」之人使用，可能
    作為詐欺集團成員供作財產犯罪用途，對他人實施詐欺取財
    、收取所得款項，並於取得贓款及掩飾犯行不易遭人追查之
    工具，仍不予防免，提供本案金融卡及相關密碼，具有幫助
    詐欺取財、幫助掩飾、隱匿特定犯罪所得而洗錢之不確定故
    意：
　⑴按刑法之故意，可分為直接故意與不確定故意，所謂不確定
    故意即指行為人對於構成犯罪之事實，預見其發生而其發生
    並不違反其本意，刑法第13條第2項定有明文。是被告若對
    於他人可能以其所交付之金融帳戶資料，進行詐欺取財及洗
    錢之犯罪行為，已預見其發生而其發生並不違反其本意，自
    仍應負相關之罪責。至於行為人何以為該行為，則屬行為人
    之動機，與故意之成立與否無關。因此，如行為人對於他人
    極可能將其所交付之金融帳戶之存摺、提款卡及密碼等資料
    ，供作詐欺取財及洗錢等犯罪行為之工具使用一事，已有所
    預見，但仍抱持在所不惜或聽任該結果發生之心態，而將帳
    戶資料交付他人，無論其交付之動機為何，均不妨礙其成立
    幫助詐欺取財及幫助洗錢之不確定故意。
　⑵洗錢防制法之立法目的，在於防範及制止因犯該法第3條所列
    之特定犯罪而取得或變得之財物或財產上利益及其之孳息，
    藉由包含處置、分層化及整合等各階段之洗錢行為，使其形
    式上轉換成為合法來源，以掩飾或切斷特定犯罪所得與犯罪
    之關聯性，而藉以逃避追訴、處罰。參諸洗錢防制法第3條
    、第4條第2項立法說明等旨，特定犯罪僅係洗錢行為之「不
    法原因聯結」，即特定犯罪之「存在」及「利得」，僅係一
    般洗錢罪得以遂行之情狀，而非該罪之構成要件行為。特定
    犯罪之既遂與否和洗錢行為之實行間，不具有時間先後之必
    然性，只要行為人實行洗錢行為，在後續因果歷程中可以實
    現掩飾、隱匿特定犯罪所得之效果，即得以成立一般洗錢罪
    ，並不以「特定犯罪已發生」或「特定犯罪所得已產生」為
    必要。再洗錢防制法第2條修正之立法說明第4點，已敘明有
    關是否成立該條第3款洗錢行為之判斷重點「在於主觀上是
    否明知或可得而知所收受、持有」，即不以「明知」為限。
    幫助犯之故意，行為人只要概略認識該特定犯罪之不法內涵
    即可，無庸過於瞭解正犯行為之細節或具體內容。金融帳戶
    乃個人理財工具，依我國現狀，申設金融帳戶並無任何特殊
    限制，且可於不同之金融機構申請多數帳戶使用，是依一般
    人之社會通念，若見他人不以自己名義申請帳戶，反而收購
    或借用別人之金融帳戶以供使用，並要求提供提款卡及告知
    密碼，則提供金融帳戶者主觀上如認識該帳戶可能作為對方
    收受、提領特定犯罪所得使用，對方提領後會產生遮斷金流
    以逃避國家追訴、處罰之效果，仍基於幫助之犯意，而提供
    該帳戶之提款卡及密碼，以利洗錢實行，仍可成立一般洗錢
    罪之幫助犯（最高法院刑事大法庭108年度台上大字第3101
    號裁定意旨參照）。
　⒊又金融帳戶為個人之理財工具，一般民眾皆可以存入最低開
    戶金額之方式，自由申請開設金融帳戶，並無任何特殊限制
    ，因此一般人申請存款帳戶極為容易而便利，且得同時在不
    同金融機構申請多數存款帳戶使用，並無使用他人帳戶之必
    要，此為一般日常生活所熟知之常識，是以除非充作犯罪使
    用，並藉此躲避警方追緝，一般正常使用之存款帳戶，並無
    向他人借用帳戶存摺及金融卡之必要。參以坊間報章雜誌及
    新聞媒體，對於以簡訊通知中獎、假應徵真詐財、假借款真
    詐財或其他類似之不法犯罪集團，經常利用大量收購之他人
    存款帳戶，以供被害人匯款而遂行其等詐欺取財犯行之案件
    ，亦多所報導及再三披露，故避免此等專屬性甚高之物品被
    不明人士利用為與財產有關之犯罪工具，為一般常識，倘若
    有藉端向他人蒐集帳戶者，依通常社會經驗，當就其是否為
    合法用途存疑，而一般人依通常生活認知皆可知悉應妥慎保
    管自身金融資料，以免帳戶遭他人作為從事不法犯行之工具
    之認識。再者，縱然特殊情況偶須交付帳戶資料予他人使用
    ，通常僅有提供帳號以便利他人匯款，除非在彼此間有相當
    信賴關係，深入瞭解他人用途暨其合理性，且得以控制使用
    目的時，始有可能連同密碼一併交付；若非如此，則往往係
    因帳戶內幾無存款，基於自己權益不受侵害，並無損失，即
    使不相識之他人持以使用，亦無損自身權益之僥倖心態，且
    為追求與自身條件已不相當之自利目的，始有放任自身帳戶
    供陌生人使用，毫不加以管控之客觀行為，此亦足見行為人
    縱然依一般社會生活經驗預見帳戶之提供有遭犯罪集團利用
    作為詐欺取財轉帳匯款及掩飾、隱匿特定犯罪所得而洗錢等
    淪為犯罪工具之可能，主觀上卻仍基於縱生此結果亦不違背
    其本意之幫助他人詐欺取財及洗錢之不確定故意而為之。
　⒋另依現今金融機構信用貸款實務，係依申請貸款人之個人之
    工作狀況、收入金額及相關之財力證明資料（如工作證明、
    往來薪轉存摺餘額影本、扣繳憑單等），經金融機構評估申
    請人之債信後，以決定是否放款以及放款額度，且過程中自
    無要求申貸人提供帳戶存摺、提款卡及密碼之必要，且倘若
    貸款人債信不良，並已達金融機構無法承擔風險之程度時，
    任何人均無法貸得款項，委託他人代辦時亦然；是依一般人
    之社會生活經驗，借貸者若見他人不以其還款能力之相關資
    料作為判斷貸款與否之認定，亦不要求提供抵押或擔保品，
    反而要求借貸者交付與貸款無關之金融帳戶資料及密碼，衡
    情借貸者對於該等銀行帳戶資料可能供他人作為財產犯罪之
    不法目的使用，當有合理之預期。
　⒌審酌被告於案發時已為智識健全之成年人，且被告於警詢中
    明確陳稱：暱稱「吳念佑」之人主動加我LINE通訊軟體帳號
    ，並詢問我是否有貸款需求等語（見偵查卷第12頁），復於
    偵訊時陳稱：對方要求我提供本案帳戶的理由是對方要匯錢
    進去做些交易明細，以便利辦理貸款等語（見桃園地檢署11
    0年度偵緝字第673號偵查卷第44頁），足見被告於交付本案
    帳戶資料當下與對方並非熟識，僅係透過LINE通訊軟體聯繫
    ，對於對方具體背景資訊並無清楚掌握，且已然知悉對方並
    非正當辦理貸款之機構，被告卻仍將與自己有切身相關之本
    案帳戶資料交予未曾謀面之人，參諸前揭被告陽信銀行帳戶
    、中信銀行帳戶及永豐銀行帳戶交易明細表，可知被告於10
    9年9月5日寄送予本案詐欺集團暱稱「吳念佑」及自稱「林
    琮海」之成員時，陽信銀行帳戶之餘額僅150元，中信銀行
    帳戶僅208元，永豐銀行帳戶則為0元（見偵查卷第137頁、
    第145頁、151頁），且被告於警詢時亦自承：其帳戶內都只
    有幾百元或幾十元，不超過兩百元等語（見偵查卷第12頁反
    面），衡諸常情，被告主觀上當係認為帳戶內僅有些微餘額
    ，自身可謂毫無損失，取得帳戶之人是否確實將帳戶用於其
    向被告所告知之用途，抑或用於不法，並非其在意之點，縱
    遭他人利用作為犯罪工具，自身亦不致遭受財產損失，始會
    將本案金融卡均寄送給他人，並告知提款卡密碼，使該帳戶
    究遭他人如何利用，完全逸脫被告之掌控，被告主觀上具有
    幫助他人詐欺取財、幫助洗錢之不確定故意甚明。
  ㈢綜上，本件事證明確，被告犯行已堪認定，應依法論科。
二、論罪：
　㈠按刑法上之幫助犯，係對於犯罪與正犯有共同之認識，而以
    幫助之意思，對於正犯資以助力，而未參與實施犯罪之行為
    者而言；是以，如未參與實施犯罪構成要件之行為，且係出
    於幫助之意思提供助力，即屬幫助犯，而非共同正犯。本件
    被告基於幫助之犯意，提供本案金融卡及相關密碼予他人使
    用，而取得本案金融卡及相關密碼之人或其轉受者利用被告
    之幫助，使告訴人吳方水娘、洪麗美、唐昇志及被害人陳清
    池、劉奇威等因受詐而陷於錯誤，匯款存入本案帳戶後，復
    遭提領殆盡，併生金流之斷點，無從追索查緝。被告所為僅
    為他人之詐欺取財及洗錢犯行提供助力，尚無證據足以證明
    被告係以自己實施詐欺及洗錢犯罪之意思，或與他人為詐欺
    及洗錢犯罪之犯意聯絡，或有直接參與詐欺及洗錢犯罪構成
    要件之行為分擔，應認被告係詐欺及洗錢罪之幫助犯，而非
    共同正犯。
　㈡核被告所為，係應成立刑法第30條第1項前段、第339條第1項
    之幫助詐欺取財罪，及刑法第30條第1項前段、洗錢防制法
    第14條第1項之幫助洗錢罪。又本案並無證據證明前揭本案
    詐欺集團成員均為不同人，亦無證據證明被告主觀上就該詐
    欺集團成員有三人以上乙節有所認識，自難論以刑法第339
    條之4第1項第2款之幫助犯罪嫌，併此敘明。
　㈢又被告以一交付本案金融卡並告知相關密碼予本案詐欺集團
    之幫助行為，使告訴人吳方水娘、洪麗美、唐昇志、被害人
    劉奇威、陳清池等人受詐騙匯款，並遮斷金流去向，侵害數
    個告訴人、被害人之財產法益，係一行為觸犯幫助詐欺取財
    罪及幫助一般洗錢罪，為想像競合犯，應依刑法第55條前段
    規定，從一重論以幫助一般洗錢罪處斷。
　㈣被告基於幫助之犯意而為非屬詐欺取財及洗錢犯行之構成要
    件行為，為幫助犯，所犯情節較正犯輕微，爰依刑法第30條
    第2項之規定，按正犯之刑減輕之。　
三、撤銷原判決之理由及量刑審酌事由
  ㈠原審以被告犯幫助詐欺取財罪，事證明確，予以論罪科刑，
    固非無見。惟檢察官上訴意旨略以：原判決未及審酌最高法
    院刑事大法庭揭櫫之一般洗錢罪幫助犯之法律解釋適用原則
    ，漏未論以被告幫助一般洗錢罪，進而未依刑法第55條規定
    ，從一重論以幫助一般洗錢罪，顯有判決違背法令之違失，
    請撤銷原判決，另為適當合法之判決等語。查本件被告所為
    幫助詐欺取財、幫助洗錢犯行，業經本院認定如前，且經檢
    察官執此提起上訴，原審判決未及審酌各情，徒以被告之行
    為，乃僅提供該取得金融卡之人用以騙取告訴人匯款之工具
    ，縱個案情形可能附帶發生隱匿犯罪所得本質及去向或收受
    該犯罪所得之效果，惟該等效果之發生，衡情應非提供金融
    卡及密碼之被告從事該犯行之本意等語，就被告幫助一般洗
    錢罪部分，爰不另為無罪之諭知。然而，原判決既認被告有
    幫助詐欺之不確定故意，則何以對於幫助洗錢即認為非被告
    本意，容有可議之處，是檢察官上訴即非無據。至被告上訴
    理由略以：希望法院可以輕判，給我易服勞動服務云云，雖
    無理由。然原判決既有前開檢察官指摘未臻妥適之處，參酌
    司法院量刑系統資料，自應由本院將原判決予以撤銷改判，
    並為科刑之審酌。
　㈡爰以行為人責任為基礎，審酌被告任意將其所申設之金融帳
    戶資料交付他人使用，供不法詐欺集團成員做為向告訴人、
    被害人等詐欺取財及洗錢之工具，徒增告訴人、被害人追償
    、救濟困難，並造成金流斷點，使執法人員難以追查，助長
    詐欺犯罪之風氣，危害社會治安與金融秩序，應嚴予非難，
    衡諸被告前無前科，素行良好，有本院被告前案紀錄表在卷
    可佐（見本院卷第37頁），暨考量於本院準備程序中業已表
    明坦認幫助詐欺之犯行，僅爭執幫助洗錢部分，然其迄未賠
    償告訴人或被害人，亦全未與之達成和解，兼衡被告於原審
    時自陳國中畢業之智識程度、案發時從事工地工作之家庭經
    濟生活狀況(見原審卷第190頁至第191頁）等一切情狀，量
    處有期徒刑4月，併科罰金新臺幣2萬元，並就罰金部分諭知
    易服勞役之折算標準，以示懲儆。
四、關於沒收部分　
　㈠按犯罪所得，屬於犯罪行為人者，沒收之；於全部或一部不
    能沒收或不宜執行沒收時，追徵其價額，刑法第38條之1第 
    1項前段、第3項分別定有明文。
  ㈡本件被告為一般洗錢罪之幫助犯，無其他證據證明被告確已
    因幫助洗錢之行為實際獲得報酬而有犯罪所得，且本件卷內
    尚無證據可認被告有因提供本案金融卡及密碼而獲有報酬之
    情，故無從就犯罪所得宣告沒收。
　㈢至於本案金融卡，雖屬被告所有供犯罪所用之物，然既未扣
    案，是否仍屬被告所有及是否尚存在均有未明。且上開物品
    單獨存在不具刑法上之非難性，對其沒收或追徵，欠缺刑法
    上重要性，是應均無沒收或追徵之必要，爰依刑法第38條之
    2第2項規定，均不予宣告沒收，併此敘明。 　
五、被告經本院合法傳喚，無正當理由不到庭，爰不待其陳述，
    為一造辯論判決。　　
據上論斷，應依刑事訴訟法第371條、第369條第1項前段、第364
條、第299條第1項前段，洗錢防制法第14條第1項，刑法第11條
、第30條第1項前段、第2項、第339條第1項、第55條、第42條第
3項，刑法施行法第1條之1第1項，判決如主文。　　
本案經檢察官盧奕勳提起公訴，檢察官陳玟君提起上訴，檢察官
陳玉華到庭執行職務。
中　　華　　民　　國　　111 　年　　8 　　月　　23　　日
                  刑事第三庭    審判長法　官  張惠立
                                      法　官  廖怡貞
                                      法　官  鄭昱仁
以上正本證明與原本無異。
如不服本判決，應於收受送達後20日內向本院提出上訴書狀，其
未敘述上訴之理由者並得於提起上訴後20日內向本院補提理由書
（均須按他造當事人之人數附繕本）「切勿逕送上級法院」。
                                      書記官  劉靜慧
中　　華　　民　　國　　111 　年　　8 　　月　　23　　日
附錄：本案論罪科刑法條全文
洗錢防制法第2條
本法所稱洗錢，指下列行為：
一、意圖掩飾或隱匿特定犯罪所得來源，或使他人逃避刑事追訴
    ，而移轉或變更特定犯罪所得。
二、掩飾或隱匿特定犯罪所得之本質、來源、去向、所在、所有
    權、處分權或其他權益者。
三、收受、持有或使用他人之特定犯罪所得。
洗錢防制法第14條
有第二條各款所列洗錢行為者，處7年以下有期徒刑，併科新臺
幣5百萬元以下罰金。
前項之未遂犯罰之。
前二項情形，不得科以超過其特定犯罪所定最重本刑之刑。
中華民國刑法第339條（普通詐欺罪）
意圖為自己或第三人不法之所有，以詐術使人將本人或第三人之
物交付者，處5年以下有期徒刑、拘役或科或併科50萬元以下罰
金。
以前項方法得財產上不法之利益或使第三人得之者，亦同。
前二項之未遂犯罰之。
中華民國刑法第30條
幫助他人實行犯罪行為者，為幫助犯。雖他人不知幫助之情者，
亦同。
幫助犯之處罰，得按正犯之刑減輕之。